臺灣彰化地方法院刑事判決　　　　　　　　　　　　　九十一年度訴字第三二三號
　　公　訴　人　臺灣彰化地方法院檢察署檢察官
　　被　　　告　庚○○
右列被告因搶奪等案件，經檢察官提起公訴（九十一年度偵字第五三七號、第七七０
號、第八七二號、第一六０二號），本院判決如左：
    主      文
庚○○連續毀壞門扇竊盜，處有期徒刑壹年；又連續意圖為自己不法之所有，而搶奪
他人之動產，處有期徒刑壹年貳月，扣案之信用卡貳張沒收；應執行有期徒刑貳年，
緩刑伍年，緩刑期間並付保護管束，扣案之信用卡貳張沒收。
    事      實
一、庚○○基於不法所有之概括犯意，自民國九十年十二月二十三日起，至九十一年
    一月十七日止，連續在彰化縣境內，竊取丙○○等人所有之財物（犯罪時間、地
    點、手段、所得財物詳如附表一）；另亦基於不法所有之概括犯意，自九十一年
    一月二十日起，至同年一月二十九日止，連續在彰化縣境內，徒手搶奪巳○○等
    人所有之手機（犯罪時間、地點、手段、所得財物詳如附表二），得手後變賣花
    用殆盡；嗣於九十一年一月三十一日十七時許，經警持拘票在彰化縣員林鎮○○
    路與民生路口拘獲。
二、案經乙○○、丑○○、寅○○、午○○、辰○○訴由及彰化縣警察局移送暨彰化
    縣警察局員林分局、北斗分局、田中分局報請台灣彰化地方法院檢察署檢察官偵
    查起訴。
    理      由
一、訊據被告除否認附表一編號一、六部分犯行外，餘均坦承不諱，核與被害人丙○○、乙○○、寅○○、午○○、卯○○、丙○○、戊○○、巳○○、癸○○、甲○○、辛○○、丁○○、子○○○指述情節相符，並有贓物認領保管單、讓渡書
    、手機資源回收契約書在卷可佐，被告此部分自白與事實相符，應可採認為真；
    惟被告否認有附表一編號一、六之犯行，然其於九十一年二月二十日偵訊中坦承
    附表一編號六之犯行，並經被害人辰○○指訴綦詳，核與證人己○○之證述相符
    ，其事後翻異供詞並不足採，另附表一編號一部分犯行，業據告訴人即被告之弟
    陳明哲指訴及證人即被告之父壬○○證述甚詳，被告亦不否認有搬走電腦一組及
    配件之事實，僅辯稱有得告訴人丑○○之同意云云，然告訴人丑○○於偵訊中稱
    ：「（電腦及配件是你的？）是的。」、「（你哥哥要搬電腦及配件時有向你說
    要借用？）沒有，事後也沒提起，我完全不知情。」等語，告訴人丑○○及證人
    壬○○與被告乃至親，亦無仇恨，其等應無誣指之必要，是被告所辯難予採信；
    故本件事證明確，被告犯行堪以認定。
二、核被告庚○○所為附表二部分之事實，係犯刑法第三百二十五條第一項之搶奪罪
    ；其所為附表一編號一、二、三、四、五部分之事實，係犯刑法第三百二十條第
    一項之竊盜罪；其所為附表一編號六之事實，係犯刑法第三百二十一條第一項第
    二款之加重竊盜罪嫌。其先後多次搶奪、竊盜及加重竊盜犯行，均時間緊接，犯
    罪構成要件相同，顯係各基於概括之犯意反覆為之，皆為連續犯，應分別以搶奪
    罪及加重竊盜罪論，並各加重其刑。又其所犯搶奪、竊盜二罪，犯意各別，行為
    互殊，應予分論併罰。爰審酌被告犯罪之動機、方法、手段、所生危害暨犯後態
    度等一切情狀，各量處如主文所示之刑，並定其應執行之刑。又被告前未曾受有
    期徒刑以上刑之宣告，有臺灣彰化地方法院檢察署刑案資料查註紀錄表足稽，經
    此教訓，當知警惕而無再犯之虞，本院認本件所宣告之刑，以暫不執行為宜，爰
    依法宣告緩刑五年，緩刑期間並付保護管束，以啟自新。扣案之信用卡二張，為
    被告所有供其犯搶奪罪所用，業據其供明在卷，依法宣告沒收之。
三、起訴書附表一編號一部分認被告竊取其父壬○○之行動電話一支，應係親屬間竊
    盜，依刑法第三百二十四條第二項規定須告訴乃論，茲據告訴人壬○○於本院審
    理時撤回告訴，惟因檢察官認與前開有罪部分有連續犯之裁判上一罪關係，爰不
    另為不受理之諭知，附此敘明。
四、據上論斷，應依刑事訴訟法第二百九十九條第一項前段，刑法第五十六條、第三
    百二十一條第一項第二款、第三百二十五條第一項、第五十一條第五款、第七十
    四條第一款、第九十三條第一項、第三十八條第一項第二款，判決如主文。
本案經檢察官陳嘉瑜到庭執行職務。
中      華      民      國    九十一    年      四      月    二十六    日
                                  臺灣彰化地方法院刑事第二庭
                                      法      官  謝  仁  棠
右正本證明與原本無異。
如不服本判決，應於判決送達後十日內向本院提出上訴狀( 須附繕本 )。
告訴人或被害人對於判決如有不服具備理由請求檢察官上訴者，其上訴期間之計算係
以檢察官收受判決正本之日期為準。
                                      法院書記官  于  淑  真
中      華      民      國    九十一    年      四      月    二十六    日
刑法第三百二十一條
犯竊盜罪而有左列情形之一者，處六月以上五年以下有期徒刑：
一、於夜間侵入住宅或有人居住之建築物、船艦或隱匿其內而犯之者。
二、毀越門扇、牆垣或其他安全設備而犯之者。
三、攜帶兇器而犯之者。
四、結夥三人以上而犯之者。
五、乘火災、水災或其他災害之際而犯之者。
六、在車站或埠頭而犯之者。
前項之未遂犯罰之。
刑法第三百二十五條
意圖為自己或第三人不法之所有，而搶奪他人之動產者，處六月以上五年以下有期徒
刑。
因而致人於死者，處無期徒刑或七年以上有期徒刑，致重傷者，處三年以上十年以下
有期徒刑。
第一項之未遂犯罰之。
附表一：竊盜部分
編號  犯  罪 時 間   犯 罪 地  點   犯    罪    手    段    所  得  財  物
一、  90年12月16日   彰化縣田中鎮   徒手竊取其弟丑○○所    售予不詳姓名者
                     斗中路2段545   有之電腦一組及配件。    得款新台幣（下
                     巷90號自宅                             同）七千元。
二、  90年12月23日   彰化縣員林鎮   徒手竊取自己向被害人    電視機一台已售
      上午           員鹿路26號4樓  丙○○承租之4樓之7房    予不知係贓物之
                     之7、4樓之8二  內電視機一台、冷氣機    「錦達電器行」
                     間房間         一台、電冰箱一台；及    ，得款一千元；
                                    徒手竊取無人居住之4     餘電視機一台、
                                    樓之8房內電視機一台、   冷氣機二台、電
                                    冷氣機一台、電冰箱一    冰箱二台均售予
                                    台。                    不詳姓名者。
三、   90年12月23日  同右4樓之9房   徒手竊取被害人戊○○    電視機一台、電
       下午          間（無人居住   所有之電視機一台、電    冰箱一台售予不
                     ）             冰箱一台。              詳姓名者。
四、   91年1月11日   彰化縣北斗鎮   該屋門未鎖且無人居住    木製沙發一組、  二十
       二時許        大新路411號    ，庚○○即電話聯絡不    冰箱一台、洗衣
        知情之范國漢、范國慶    機一台、脫水機
                                    （二人另為不起訴處分    一台，售予范二
                                    ）至該屋估價及搬運傢    人，得款三千元
                                    俱，庚○○並持鑰匙假    。
                                    裝開門，取得范二人信
                                    任，以此方法竊取被害
                                    人乙○○所有之傢俱。
五、  91年1月17日    同        右   同                右    床組二組、衣櫃
      16時30分許                                            一組，售予范二
                                                            人，估價一千元
                                                            。
六、  91年1月11日    彰化縣北斗鎮   以腳踢破屋後木門，侵    電腦一部、伺服
      11時許         大新路665號    入（未具告訴）後，徒    器一具、印表機
                                    手竊取被害人辰○○所    一台，售予不知
                                    有之電腦一部、伺服器    係贓物之己○○
                                    一具、印表機一台，得    ，得款六千元。
                                    手後騎乘機車離去。
附表二：搶奪部分
編號  犯  罪 時 間   犯 罪 地  點   犯    罪    手    段    所  得  財  物
一、  91年1月20日    彰化縣員林鎮   佯稱購買手機，並拿存    諾基亞8310型手
      20時許         員東路2段257   款不足之信用卡假裝付    機一支（序號：
                     號「話王國際   帳，趁被害人巳○○刷    00000000000000
                     電話公司」     卡不及防備之際，搶奪    6）售予不知係
                                    諾基亞8310型手機一支    贓物之「手機工
                                    後迅速離去。            廠通訊行」老闆
                                                            王鐘瑩，得款六
                                                            千五百元。
二、  91年1月21日    彰化縣員林鎮   同右手法，趁店員陳菁    G.PLUSt廠牌i-80
      14時30分許     中山路2段542   菁刷卡不及防備之際，    0型手機一支（序
                     號「正員事務   搶奪G.PLUSt廠牌i-800    號：00000000000
                     機器股份有限   型手機一支後迅速離去    3134）售予不知
                     公司」         。                      係贓物之徐源坤
                                                            ，得款一萬元。
三、  91年1月22日    彰化縣員林鎮   佯稱購買手機，趁店員    諾基亞8310型手
      19時10分許     新興街97號「   甲○○拿手機讓其試打    機一支（價值一
                     永盟通信工程   不及防備之際，搶奪該    萬二千八百元）
                     公司」         諾基亞8310型手機一支    。
                                    後迅速離去。
四、  91年1月23日    彰化縣北斗鎮   佯稱購買手機，趁老闆    易利信Ｔ68型手
      16時許         中華路190號    娘寅○○轉身打電話不    機一支（序號：
                     「世業通信行   及防備之際，搶奪易利    00000000000000
                     」             信Ｔ68型手機一支後迅    4，價值一萬九千
                                    速離去。                元）。
五、  91年1月24日彰化縣田中鎮   佯稱購買手機，並拿存    摩托羅拉Ｖ60型
      21時50分許     員集路2段350   款不足之信用卡假裝付    手機一支（序號
                     號「震旦行股   帳，趁營業員辛○○刷    ：000000000000
                     份有限公司」   卡不及防備之際，搶奪    889）售予不知
                                    摩托羅拉Ｖ60型手機一    係贓物之徐源坤
                                    支後迅速離去。          ，得款一萬三千
                                                            五百元。
六、  91年1月25日    彰化縣北斗鎮   佯稱購買手機，趁老闆    諾基亞8310型手
      18時45分許     斗苑路1段13    午○○轉身試來電顯示    機一支（序號：
                     號「順成通訊   不及防備之際，搶奪諾    00000000000000
                     廣場」         基亞8310型手機一支後    7，價值一萬四
                                    迅速離去。              千八百元）。
七、  91年1月27日    彰化縣彰化市   佯稱購買手機，趁店員    摩托羅拉Ｖ60型
      17時35分許     曉陽路151號    丁○○與其他客人談話    手機一支（價值
                     「金三角通信   不及防備之際，搶奪摩    一萬九千元）。
                     專賣店」       托羅拉Ｖ60型手機一支
                                    後迅速離去。
八、  91年1月28日    彰化縣北斗鎮   佯稱購買手機，趁被害    ＬＧ600型手機
      11時許         中華路338號    人卯○○轉身拿取另一    一支（序號：52
                     「東信電訊北   客戶送修手機不及防備    0000000000000
                     斗特約服務中   之際，搶奪ＬＧ600型     ，價值一萬三千
                     心」           手機一支後迅速離去。    六百元）。
九、  91年1月29日    彰化縣社頭鄉   佯稱購買手機，趁被害    韓製ＳＧ1100型
      21時45分許     員集路2段616   人子○○○包裝電話不    手機一支（價值
                     號「鎰誠通訊   及防備之際，搶奪韓製    一萬零三百元）
                     事業行」       ＳＧ1100型手機一支後    。
                                    迅速離去。
